Minutes et répertoires du notaire Louis Alexandre François de VAUPRÉ, 22 mai 1781-31 octobre 1781 (étude IX)
Archives nationales
Minutes et répertoires du notaire Louis Alexandre François de VAUPRÉ (étude IX)
22 mai 1781-31 octobre 1781
MC/ET/IX/780 - MC/ET/IX/781, MC/RE/IX/8/B
Étude notariale IX (Paris; 1521-....); Vaupré, Louis-Alexandre-François de
ML à valider ML à valider
Archives nationales de France
Minutes et répertoires: la loi 2008-696 du 15 juillet 2008 relative aux archives a fixé à 75 ans à compter de la date de l'acte, ou à 25 ans à compter de la date du décès de l'intéressé si ce délai est plus bref, le délai de communication des minutes et répertoires des notaires; ce délai est porté à 100 ans à compter de la date de l'acte si le document se rapporte à un mineur (code du Patrimoine, articles L213-2, 4e d et 5e).
Autres documents de l'étude (dossiers de clients, comptabilité...): s'agissant d'archives privées, ces documents sont communicables selon les modalités fixées par le déposant ou le donateur.
Certains documents ne sont pas accessibles en raison de leur mauvais état de conservation.
Versement
Accès aux instruments de recherche de tous les notaires de l’étude IX
Archives de l'étude IX
- Minutes de Louis Alexandre François de VAUPRÉ, 22 mai 1781 - décembre 1781; MC/ET/IX/780 - MC/ET/IX/781
  - Minutes. 1781, 22 mai - août, 22 mai - août 1781; MC/ET/IX/780
    Informations concernant le classement:
    Le niveau inférieur de description, quand il existe, correspond aux minutes d'actes. Toutes les minutes ne sont pas forcément décrites une à une. Les descriptions de ces minutes sont plus ou moins détaillées.
  - Minutes. 1781, septembre - décembre, septembre - décembre 1781; MC/ET/IX/781
    Informations complémentaires:
    1781, septembre à 26 octobre: actes dressés par Louis-Alexandre-François de Vaupré.
    1781, 6 novembre à décembre: actes dressés par Abraham Silly.
    - Procès-verbal de comparution et quittance par Jacques Nicolas Dusautois, bourgeois de Paris, demeurant rue Braque au Marais, paroisse Saint-Nicolas-des-Champs., 3 septembre 1781; MC/ET/IX/781
      Origine de l'information:
      Actes signalés par le personnel du Minutier central des notaires de Paris.
      Date de création de la notice: 2021 (Marie-Françoise Limon-Bonnet)
    - Obligation et quittance par Gabriel Choard, chevalier, président en la Cour des aides, demeurant en son hôtel, rue du Puits, et Nicolas Coulon, procureur au Châtelet, demeurant rue des Blancs-Manteaux, paroisse Saint-Jean-en-Grève., 5 septembre 1781; MC/ET/IX/781
    - Obligation et délégation par Jean Garrier, entrepreneur de terrasses, lui disant du comte d'Artois, demeurant rue du Faubourg-Saint-Denis, paroisse Saint-Laurent, à Irénée Debourg, fabricant de gaze à Paris, demeurant rue des Martyrs, paroisse Saint-Pierre-de-Montmartre., 5 septembre 1781; MC/ET/IX/781
    - Délégation par Jean Mathieu de Bauve, maître serrurier, demeurant rue de la Vieille-Tuilerie, paroisse Saint-Sulpice, à François Joseph Chavrel, huissier commisaire-priseur, rue des Arcis, paroisse Saint-Merri., 6 septembre 1781; MC/ET/IX/781
    - Inventaire après décès de Jean Pierre Bouland, marchand de livres à Paris, à la requête de François Pauchet, sa veuve, demeurant à Noyon en Picardie., 6 septembre 1781; MC/ET/IX/781
    - Consentement par Dominique Cadet, maître de pension à Paris, rue de la Verrerie, paroisse Saint-Jean-en-Grève., 7 septembre 1781; MC/ET/IX/781
    - Compte et obligation par Charles François Victor de Dalmas, capitaine de cavalerie, lieutenant des chasses du roi, rue de Montreuil faubourg Saint-Antoine, paroisse Sainte-Marguerite, d'une part, à Pierre Alexis Maingot, marchand mercier, quai de la Mégisserie, paroisse Saint-Germain-l'Auxerrois, d'autre part., 7 septembre 1781; MC/ET/IX/781
    - Bail à loyer par François Lepic, maître en pharmacie, demeurant rue Michel-le-Comte, paroisse Saint-Nicolas-des-Champs, comme curateur de Catherine Françoise Gondouin, fille majeure, interdite, et Jean Godard, avocat en parlement, intendant de la maison de Luynes, demeurant à Paris, hôtel de Chevreuse, rue Saint-Dominique, quartier Saint-Germain-des-Prés, paroisse Saint-Sulpice, à Joseph Adrien Depille, marchand épicier, place Saint-Michel, paroisse Saint-Sulpice., 10 septembre 1781; MC/ET/IX/781
    - Sous-bail à loyer par Charles Simon Chabot, marchand bottier, et Jeanne François Mulot, sa femme, rue Dauphine, paroisse Saint-André-des-Arts, à Antoine Nicolas Vinot, avocat en parlement, et Marie Jeanne Chapron, sa femme, rue Dauphine, paroisse Saint-André-des-Arts., 10 septembre 1781; MC/ET/IX/781
    - Notoriété après décès d'Adrien Bridou, commis de M. Giambousse, banquier à Paris, par Catherine Bridou, femme d'Alexandre Gratien, cordonnier, demeurant à Abbeville, se disant sa cousine., 11 septembre 1781; MC/ET/IX/781
    - Renonciation à la succession de Jean Pierre Bouland, marchand de livres bouquins à Paris, par Antoine Germain Boulant, aubergiste, demeurant rue de la Mortellerie, paroisse Saint-Gervais, son frère, présomptif héritier pour 1/5e., 11 septembre 1781; MC/ET/IX/781
    - Apprentissage de Jacques Le Bourgeois, majeur, fils de Bertrand Le Bourgeois, garçon couvreur à Paris chez Genvrin, maître couvreur, et d'Anne Cruet, auprès de Claude Laurent, maître plombier à Paris, demeurant butte et paroisse Saint-Roch., 15 septembre 1781; MC/ET/IX/781
    - Bail à loyer par Jacques Pierre Corbillon, bourgeois de Paris, rue des Boulangers, paroisse Saint-Nicolas-du Chardonnet, René Sory, maître charpentier, rue de Boucherat, paroisse Saint-Nicolas-des-Champs, Jean Desoitil, maître maçon, rue des Nonnains-d'Hyères, paroisse Saint-Paul, Jean Chivot, bourgeois de Paris, Enclos des Quinze-Vingts, paroisse Saint-Germain-l'Auxerrois, syndics et adjoints des créanciers unis de Françoise Clotilde Baudouin, femme séparée de Pierre Hebert, marchand de vin, à Antoine Flautre, bourgeois de Paris, et Marie Marguerite Gobinet, sa femme, rue de la Mortellerie, paroisse Saint-Gervais, d'une maison rue Beautreillis., 16 septembre 1781; MC/ET/IX/781
    - Dépôt du testament olographe du sieur Cresson, ancien officier chez le roi, mort le 18 septembre 1781 à Saint-Germain-en-Laye, par Louis Cornisset, procureur au Châtelet de Paris, son exécuteur testamentaire, demeurant rue Jean-Pain-Mollet, paroisse Saint-Merri., 19 septembre 1781; MC/ET/IX/781
    - Apprentissage de Quentin Hopequin, fils mineur de Quentin Hopequin, laboureur, paroisse de Camprond, évêché de Coutances, auprès de Gilles Delécluse; maître paveur, rue Tiron (?), chaussée d'Antin, paroisse de la Madeleine de la Ville-l'Evêque., 20 septembre 1781; MC/ET/IX/781
    - Apprentissage de Jean Grou, âgé de 24 ans, demeurant rue du Faubourg-Montmartre, paroisse Saint-Eustache, fils de Guillaume Grou, manouvrier en la paroisse de Notre-Dame de Cametours, évêché de Coutances, avec Thomas Paisnel, maître paveur, demeurant rue des Vieilles-Tuileries, paroisse Saint-Sulpice., 20 septembre 1781; MC/ET/IX/781
    - Apprentisage de Pierre Lefort, âgé de 24 ans environ, fils de Sansom Lefort, manouvrier en la paroisse de Grand Couronne, archevêché de Rouen, auprès de Jean-Baptiste Montagne, maître paveur,demeurant rue du Fauconnier, paroisse Saint-Paul., 20 septembre 1781; MC/ET/IX/781
    - Apprentissage de Louis Plaine, demeurant rue Mabué, paroisse Saint-Merri, fils de Louis Plaine, garçon couvreur, présenté par Germain Panel, maître couvreur, demeurant quai Dauphin, île et paroisse Saint-Louis, auprès de François Delavarde, maître couvreur, rue Notre-Dame-de-Nazareth, paroisse Saint-Nicolas-des-Champs., 20 septembre 1781; MC/ET/IX/781
    - Apprentissage de Louis Bertrand, âgé de 22 ans environ, fils de Jean Bertrand, affranchisseur, paroisse de ?, évêché de Coutances, présenté oar François Delavarde, maître couvreur, demeurant rue Notre-Dame-de-Nazareth, paroisse Saint-Nicolas-des-Champs, auprès Germain Panel, maître couvreur, demeurant quai Dauphin, île et paroisse Saint-Louis., 20 septembre 1781; MC/ET/IX/781
    - Apprentissage d'Alexandre Alix, âgé de 19 ans environ, demeurant rue des Prêtres, paroisse Saint-Germain-l'Auxerrois, fils de feu Etienne Alix, charron, en la paroisse de Saint-Sauveur, évêché de Coutances, auprès de Jean-Baptiste Montagne, maître paveur, rue du Fauconnier, paroisse Saint-Paul., 20 septembre 1781; MC/ET/IX/781
    - Renonciation d'Alexis Hervy et Gilles Jean-Baptiste Hervy, son frère, tous deux gagnes-deniers, demeurant rue Planche-Mibray, paroisse Saint-Jacques-de-la-Boucherie, à la succession de François Hervy, teinturier, leur cousin., 21 septembre 1781; MC/ET/IX/781
    - Transport de bail, vente de meubles et sous-bail par Noël Antoine Deshayes, marchand mercier, et Anne Françoise La Faye, sa femme, demeurant rue Saint-Honoré; paroisse Saint-Germain-l'Auxerrois, à Albert Joseph Goblet, maître perruquier, et Anne François Anastasie Geoffroy, sa femme, demeurant rue Saint-Honoré, paroisse Saint-Eustache., 22 septembre 1781; MC/ET/IX/781
    - Vente de fonds de boutique par Lazare Gillot, maître boulanger, et Marie Jeanne Sergent, sa femme, demeurant rue Etienne, paroisse Saint-Germain-l'Auxerrois, à Pierre Genevois, maître boulanger, demeurant rue Tirechappe, paroisse Saint-Germain-l'Auxerrois., 25 septembre 1781; MC/ET/IX/781
    - Attermoiement et adhésions des créanciers de Nicolas François Loury, marchand parfumeur gantier, demeurant rue de la Monnaie, paroisse Saint-Germain-l'Auxerrrois., 25-26 septembre 1781; MC/ET/IX/781
      Acte relié dans un placard de vente de la terre 'D'WUS-D'AMOUR et D'WUS-DAMPONT', première publication le 14 décembre 1781 chez Me Bonnomet, notaire au Châtelet [il s'agit de la commune actuelle d'Us, dans le Val-d'Oise].
    - Obligation de 1050 livres et délai par Denis Jacques Gohier d'Armenon, bourgeois de Paris, demeurant rue des Prouvaires, paroisse Saint-Eustache, à Jean Louis Soonel (signe Sooneney), marchand orfèvre, demeurant rue Saint-Martin, paroisse Saint-Nicolas-des-Champs., 26 septembre 1781; MC/ET/IX/781
    - Testament de Jeanne Delavigne, fille majeure, demeurant en la ville de Saint-Denis, reçu à Saint-Denis où Me de Vaupré s'est déplacé et a pris sous sa dictée., 26 septembre 1781; MC/ET/IX/781
    - Quittance de 107 livres 10 sols par Jean Favée, premier huissier audiencier en la maîtrise des eaux et forêts de Saint-Germain-en-Laye, de présent à Paris en l'étude, comme fondé de procuration de Marie Anne Mansion, fille majeure, aux légatairex universels de Françoise Perdy, veuve de Charles Artois, officier de chez le roi., 26 septembre 1781; MC/ET/IX/781
    - Bail à loyer par Ange Strazza, peintre, demeurant rue du Faubourg-du-Temple, paroisse Saint-Laurent, à Marguerite Thirberthe Gaulthier Dumont, fille majeure, demeurant susdite rue et paroisse, d'un appartement de cinq pièces au second étage d'une maison rue du Faubourg-du-Temple, appartenant au sieur Bazenerye, maître charpentier, tenu à loyer par Strazza., 29 septembre 1781; MC/ET/IX/781
    - Transport par Claude Belamy, bourgeois de Paris, demeurant marché Saint-Martin, paroisse Saint-Nicolas-des-Champs, à Pierre Le Roy, marchand de vin, traiteur, rue du Bouloi, paroisse Saint-Eustache., 8 octobre 1781; MC/ET/IX/781
    - Transport de plusieurs créances par Pierre Antoine Delaunay, maître orfèvre, demeurant rue Dauphine, paroisse Saint-André-des-Arts, et François Dubois, bourgeois de Paris, demeurant rue Neuve-Saint-Merri, paroisse Saint-Merri, à Joseph Bernier, bourgeois de Paris, demeurant rue Saint-Honoré, paroisse Saint-Germain-l'Auxerrois., 8 octobre 1781; MC/ET/IX/781
    - Quittance de Jean Charles Riqueur, bourgeois de Paris, et Julie Milet Francisque, sa femme, demeurant rue de la Calandre, paroisse Saint-Gervais-le-Vieil, à Etienne Evin, écuyer, gentilhomme servant ordinaire du duc d'Orléans, et de Hélène Anastase O'Brien, sa femme, demeurant Palais-Royal, paroisse Saint-Eustache., 10 octobre 1781; MC/ET/IX/781
    - Mariage d'Alexandre Devilliez, jardinier à Chaillot, y demeurant, et Madeleine Roussel, majeure, fille de Gervais Roussel, menuisier à Gisors, la future demeurant à Chaillot., 11 octobre 1781; MC/ET/IX/781
    - Renonciation par Marie Louise Renard, veuve Auger Lucas, peintre, demeurant rue de Saintonge, paroisse Saint-Nicolas-des-Champs, à la succession de Nicolas Renard, son père., 11 octobre 1781; MC/ET/IX/781
    - Obligation de Nicolas Wibert, marchand épicier, et Marie Anne Gomard, sa femme, demeurant rue des Blancs-Manteaux, paroisse Saint-Jean-en-Grève, à Antoine Bart, marchand mercier, demeurant rue Saint-Denis, paroisse Saint-Leu-Saint-Gilles., 13 octobre 1781; MC/ET/IX/781
    - Désistement et consentement par Jean Philippe Fromentin, bourgeois de Paris, demeurant rue du Faubourg-du-Temple, paroisse Saint-Laurent, à sa qualité de tuteur dans une succession., 13 octobre 1781; MC/ET/IX/781
    - Quittance de remboursement de Louis François Fromont, bourgeois de Paris, demeurant à Versailles, rue de Bourbon, paroisse Saint-Louis, ce jour à Paris en l'étude, qui reconnaît avoir reçu de Randon Delatour, trésorier général des maisons du roi et de la reine, 1600 livres., 16 octobre 1781; MC/ET/IX/781
    - Inventaire de Charles Dhautel, mort le 13 octobre 1781, à la requête de Marie Claude Tournemolle, veuve en premières noces sans enfant de Claude Cure, maître de pension, demeurant à Belleville, en son nom et comme tutrice de Charles Louis Dhautel, leur fills unique mineur., 17 octobre 1781; MC/ET/IX/781
    - Compte d'obligation et cession par George Louis Stanislas Hoffmann, Stattmeister de la ville d'Haguenau, et négociant à Paris, demeurant rue de La Feuillade, paroisse Saint-Eustache, à Jean Agée, négociant à Paris, demeurant rue Jean-Robert, paroisse Saint-Nicolas-des-Champs (avec état des sommes dues inséré)., 18 octobre 1781; MC/ET/IX/781
    - Transport par Anne Louise Montagnac, fille majeure, demeurant rue des Ecrivains, paroisse Saint-Jacques-de-la-Boucherie, à Jean-Baptiste Thomas, receveur de la loterie royale de France, demeurant rue des Prouvaires., 19 octobre 1781; MC/ET/IX/781
    - Apprentissage de Jean Pierre Dhéraux, fils de Jacques Dheraux, peintre, demeurant rue du Four, paroisse Saint-Sulpice, auprès de Jean Alexis Alexandre, maître menuisier, demeurant rue des Fossés-Monsieur-le-Prince., 21 octobre 1781; MC/ET/IX/781
    - Inventaire après décès de Pierre Villain, maître orfèvre joaillier, à la requête de Nicole Marguerite Paris, sa veuve, demeurant rue de Harlay, paroisse Saint-Barthélemy, et autres., 22 octobre 1781; MC/ET/IX/781
    - Transport par Bruno Daumas, avocat en Parlement, demeurant rue Phelypeaux, paroisse Saint-Nicolas-des-Champs, et Alexandre Antoine Thion de La Chaume, avocat en Parlement et banquier, demeurant rue Sainte-Avoie, paroisse Saint-Merri, fondé de procuration de Claude Henri Roubaud, avocat en Parlement de Grasse en Provence., 23 octobre 1781; MC/ET/IX/781
    - Quittance et mainlevée par Vincent Jean Jubin, marchand d'étoffes de soie, demeurant rue Saint-Honoé, paroisse Saint-Eustache, en son nom et comme tuteur de l'enfant mineur de Pierre Le Roux, marchand mercier, et de Edme Denise Blanchot, sa femme, à Jean François Rollin, ancien greffier du bureau de la liquidation des dettes de l'Etat, demeurant rue de Bourbon, paroisse Saint-Sulpice., 24 octobre 1781; MC/ET/IX/781
    - Transport par Charles Louis Musnier, épicier, demeurant rue Saint-Honoré, paroisse Saint-Eustache, à Jean Jacob, bourgeois de Paris, demeurant rue du Faubourg-Saint-Honoré, paroisse de la Madeleine de la Ville-l'Evêque., 26 octobre 1781; MC/ET/IX/781
    - Procuration par Simon Claude Amable, baron de Tubeuf de Blanzat, chevalier seigneur de Vert (Eure-et-Loir), conseiller du roi honoraire en la cour de Parlement; Grand'Chambre d'icelle, chevalier de l'ordre de l'Aigle rouge de Brandebourg, demeurant en son hôtel, rue du Grand-Chantier, paroisse Saint-Jean-en-Grève, à Jean Jacques François Féraudel, avocat en Parlement., 26 octobre 1781; MC/ET/IX/781
    - Mariage de Jean Claude Lecoq, maître charpentier à Fontainebleau, veuf sans enfant de Marguerite Gosset, de présent à Paris, rue des Deux-Boules, à l'hôtel de Metz, et Marie Anne Geneviève Barbereau, fille majeure de Pierre Barbereau, marchand à Fontainebleau, et Anne Marie Assard, sa femme., 26 octobre 1781; MC/ET/IX/781
    - Dépôt de pièces, 6 novembre 1781; MC/ET/IX/781
    - Inventaire, 6 novembre 1781; MC/ET/IX/781
    - Testament, 7 novembre 1781; MC/ET/IX/781
    - Inventaire, 7 novembre 1781; MC/ET/IX/781
    - Constitution, 7 novembre 1781; MC/ET/IX/781
    - Dépôt fait par Labitte, 7 novembre 1781; MC/ET/IX/781
    - Procuration, 8 novembre 1781; MC/ET/IX/781
    - Mariage Bollard, 9 novembre 1781; MC/ET/IX/781
    - Désistement d'hypothèques., 10 novembre 1781; MC/ET/IX/781
    - Inventaire, 12 novembre 1781; MC/ET/IX/781
    - Mariage, 12 novembre 1781; MC/ET/IX/781
    - Inventaire, 13 novembre 1781; MC/ET/IX/781
    - Constitution viagère, 15 novembre 1781; MC/ET/IX/781
    - Constitution viagère, 15 novembre 1781; MC/ET/IX/781
    - Constitution viagère, 15 novembre 1781; MC/ET/IX/781
    - Constitution viagère, 15 novembre 1781; MC/ET/IX/781
    - Constitution viagère, 15 novembre 1781; MC/ET/IX/781
    - Constitution viagère, 15 novembre 1781; MC/ET/IX/781
    - Constitution viagère, 15 novembre 1781; MC/ET/IX/781
    - Constitution viagère, 15 novembre 1781; MC/ET/IX/781
    - Constitution viagère, 15 novembre 1781; MC/ET/IX/781
    - Constitution viagère, 15 novembre 1781; MC/ET/IX/781
    - Constitution viagère, 15 novembre 1781; MC/ET/IX/781
    - Constitution viagère, 15 novembre 1781; MC/ET/IX/781
    - Partage de rente, 16 novembre 1781; MC/ET/IX/781
    - Donation, 19 novembre 1781; MC/ET/IX/781
    - Bail à ferme, 19 novembre 1781; MC/ET/IX/781
    - Renonciation, 19 novembre 1781; MC/ET/IX/781
    - Mainlevée, 20 novembre 1781; MC/ET/IX/781
    - Constitution viagère, 20 novembre 1781; MC/ET/IX/781
    - Constitution viagère, 20 novembre 1781; MC/ET/IX/781
    - Constitution viagère, 20 novembre 1781; MC/ET/IX/781
    - Constitution viagère, 20 novembre 1781; MC/ET/IX/781
    - Constitution viagère, 20 novembre 1781; MC/ET/IX/781
    - Constitution viagère, 20 novembre 1781; MC/ET/IX/781
    - Constitution viagère, 20 novembre 1781; MC/ET/IX/781
    - Obligation, 21 novembre 1781; MC/ET/IX/781
    - Liquidation de la succession, 21-29 novembre 1781; MC/ET/IX/781
    - Constitution viagère, 22 novembre 1781; MC/ET/IX/781
    - Constitution viagère, 22 novembre 1781; MC/ET/IX/781
    - Constitution viagère, 22 novembre 1781; MC/ET/IX/781
    - Remboursement par le roi au sieur Langlois., 22 novembre 1781; MC/ET/IX/781
    - Constitution viagère, 23 novembre 1781; MC/ET/IX/781
    - Inventaire après décès de Geneviève Nicola de Bar, femme de François Devautes, 24 novembre 1781; MC/ET/IX/781
    - Titre nouvel, 26 novembre 1781; MC/ET/IX/781
    - Quittance au roi., 27 novembre 1781; MC/ET/IX/781
    - Constitution viagère, 27 novembre 1781; MC/ET/IX/781
    - Compte et obligation, 29 novembre 1781; MC/ET/IX/781
    - Constitution viagère, 30 novembre 1781; MC/ET/IX/781
    - Constitution viagère, 30 novembre 1781; MC/ET/IX/781
    - Constitution viagère, 30 novembre 1781; MC/ET/IX/781
    - N., novembre 1781; MC/ET/IX/781
      Date de création de la notice: 2022 (Marie-Françoise Limon-Bonnet)
- Répertoire(s) de Louis Alexandre François de VAUPRÉ, 2 janvier 1762 - 31 octobre 1781; MC/RE/IX/8/B
  - Répertoire. 1762, 2 janvier - 1781, 31 octobre, 2 janvier 1762 - 31 octobre 1781; MC/RE/IX/8/B
    Répertoire des notaires Jean-Baptiste Vivien (2 janvier 1762-17 mai 1781), Louis Alexandre François de Vaupré (22 mai 1781-31 octobre 1781).
    Informations concernant le classement et la cotation:
    Le niveau inférieur de description, quand il existe, correspond aux mentions d'actes contenues dans le répertoire. Parmi celles-ci, certaines peuvent y être décrites, de manière plus ou moins détaillée. Pour consulter l'acte proprement dit, il convient de rechercher la cote au niveau des articles (registre ou liasse) des minutes du notaire (cote de type 'MC/ET').
    Ancienne(s) cote(s):
    RE/IX/8b
    - Inventaire après décès de Françoise Geneviève Armand veuve Beaune, 8 janvier 1781
      Mention dans le répertoire du notaire coté:
      MC/RE/IX/8/B
      Informations concernant le classement et la cotation du document:
      Attention: la cote de répertoire (de type 'MC/RE') ne permet pas de consulter la minute de l'acte. ll convient de rechercher la cote de la minute (de type 'MC/ET') au niveau des articles (registre ou liasse) de minutes du notaire.
      L'accès aux images numérisées des pages du répertoire se fait au niveau de description supérieur (' Répertoire du notaire '), rubrique ' Consulter les archives numérisées associées'.
      Base Généanot des actes contenant des renseignements d'état civil, 1780-1790 par l'association La France généalogique, 2004-2012 (base de données migrée: voir contexte dans le Plan d’orientation général - Notaires de Paris, guides thématiques du Minutier).
      Date de création de la notice: 2006
      inventaire après décès; Armand, Françoise-Geneviève; Beaune (veuve)
    - Notoriété après le décès de la demoiselle Marie Jeanne Catherine Chabot, 28 mai 1781
      notoriété; Chabot, Marie-Jeanne-Catherine
    - Inventaire après décès de la dame Delahonta, 30 mai 1781
      inventaire après décès; Delahonta (dame)
    - Contrat de mariage entre le sieur Soyer et la demoiselle Loumagne, 7 juin 1781
      contrat de mariage; Soyer (sieur); Loumagne (demoiselle)
    - Notoriété en rectification des noms de la demoiselle Guichot, 11 juin 1781
      notoriété; Guichot (demoiselle)
    - Contrat de mariage entre le sieur Jean Charles Antoine Morel et la demoiselle Elisabeth Parain, 17 juin 1781
      contrat de mariage; Morel, Jean-Charles-Antoine; Parain, Elisabeth
    - Contrat de mariage entre Monsieur Pierre Patisseaux et la demoiselle Marie Denize Grezel, 24 juin 1781
      contrat de mariage; Patisseaux, Pierre; Grezel, Marie-Denize
    - Inventaire après décès de la demoiselle Marie Madelaine Geneviève Trou épouse du sieur Gilles Richard Gautier, 4 juillet 1781
      inventaire après décès; Trou, Marie-Madelaine-Geneviève; Gautier, Gilles-Richard
    - Testament du sieur Jean Pierre Boulant, 7 juillet 1781
      testament; Boulant, Jean-Pierre
    - Inventaire après décès de la demoiselle Anne Marie Savarin veuve Machard, 9 juillet 1781
      inventaire après décès; Savarin, Anne-Marie; Machard (veuve)
    - Notoriété concernant la succession d'Etienne Burat, 18 juillet 1781
      notoriété; dépôt de pièces; Burat, Etienne
    - Contrat de mariage entre la sieur Lecomte et la demoiselle Anne Victoire Delaître veuve Cohendel, 23 juillet 1781
      contrat de mariage; Lecomte (sieur); Delaitre, Anne-Victoire; Cohendel (veuve)
    - Contrat de mariage entre le sieur François Bellon et la demoiselle Marie Jeanne Michau veuve Morel, 3 août 1781
      contrat de mariage; Bellon, François; Michau, Marie-Jeanne; Morel (veuve)
    - Contrat de mariage entre le sieur Jean Baptiste Sernin et la demoiselle Marie Catherine Plore, 19 août 1781
      contrat de mariage; Sernin, Jean-Baptiste; Flore, Marie-Catherine
    - Contrat de mariage entre le sieur Mathurin Pillia et la demoiselle Marie Catherine Boyart veuve Sandrin, 23 août 1781
      contrat de mariage; Pillia, Mathurin; Boyart, Marie-Catherine; Sandrin (veuve)
    - Testament de la demoiselle Jeanne Delavigne, 26 septembre 1781
      testament; Delavigne, Jeanne
    - Contrat de mariage entre Alexandre de Villiez et Madelaine Roussot, 11 octobre 1781
      contrat de mariage; Villiez, Alexandre de; Roussot, Madelaine
    - Inventaire après décès du sieur Charles d' Hautel, 17 octobre 1781
      inventaire après décès; Hautel, Charles d'